---
title: "Analisis_credito_bonito"
author: "Javier Alexander Trejo Cortés"
date: "5/8/2020"
output: 
  html_document: 
    toc: true
    toc_float: true
    number_sections: true
    theme: lumen
    highlight: tango

---

```{r setup, include=FALSE}
knitr::opts_chunk$set(echo = TRUE)
```
# Caso de negocio
Cierta institución financiera te ha encargado analizar su base de datos referente al otorgamiento de créditos. En una primera etapa de análisis (descriptivo), se requieren los estádisticos básicos y apoyos visuales para identificar posibles PATRONES. En una segunda etapa, se construirá un modelo predictivo que soporte el análisis descriptivo.

```{r}
library(foreign)

```

#Estadisticos descriptivos
## Lectura de datos
```{r}
##Esta instrucción nos permite descargar los datos en R.
datacreditos<-read.spss("datacreditos.sav",to.data.frame=TRUE)
datacreditos
```

```{r}
str(datacreditos)
```


##Número de créditos de vehiculos y casas

```{r}
(lts<- summary.factor(datacreditos$Loan_Type))


```



```{r}
(lt.car<-lts["Car "])
(lt.home<-lts["Home"])
```


## Media del ingreso de los clientes 
```{r}

print("El ingreso promedio es:");(in.mean<- mean(datacreditos$Income))
print("El ingreso mínimo es:")
(inc.min <-min(datacreditos$Income))
print("El ingreso máximo es:")
(inc.max <-max(datacreditos$Income))

```


## Score creditício por género e ingreso
```{r}
print("El score crediticio promedio es:")
(mean.score<- mean(datacreditos$Credit_score))
print("El score crediticio mínimo es:")
(min.score <- min(datacreditos$Credit_score))
print("El score crediticio maximo es:")
(max.score <- max(datacreditos$Credit_score))
```
```{r}
print("El score crediticio mínimo  por género es:")
(minsc.gender<- datacreditos[datacreditos$Credit_score==min.score,"Gender"])
print("El score crediticio máximo por género es:")
(maxsc.gender<- datacreditos[datacreditos$Credit_score==max.score,"Gender"])

```
```{r}

(minsc.income<- datacreditos[datacreditos$Credit_score==min.score,"Income"])

(maxsc.income<- datacreditos[datacreditos$Credit_score==max.score, "Income"])
```


```{r}
(males.creditos<-sum(datacreditos$Gender=="Male  "))
(female.creditos <- sum(datacreditos$Gender=="Female"))
```

```{r}
##utilizamos las funciones "select" y "subset" para seleccionar 2 variables del objeto datacreditos, y crear un subgrupo con dos variables especificando a male
(males.sc<-subset(datacreditos,Gender=="Male  ",select = c(Credit_score, Gender) ))
```


```{r}
(female.sc<- subset(datacreditos,Gender=="Female",select = c(Credit_score, Gender)))
```



```{r}
(gender.sc<- subset(datacreditos,select = c(Credit_score,Gender) ))
```



```{r}
(generosc2<- datacreditos[c("Credit_score", "Gender")])
```




## Porcentaje de buenos créditos de hombres 

```{r}

(males.sc.good<- sum(males.sc$Credit_score>700))
(perc.males.good <- (males.sc.good/males.creditos))
```

```{r}
(female.sc.good<- sum (female.sc$Credit_score>700))
(perc.females.good <- female.sc.good/female.creditos)
```

## score crediticio por tipo de prestamo
```{r}
(loan.car<-subset(datacreditos, Loan_Type=="Car ",select =  c(Loan_Type,Credit_score)) )

```

```{r}
(minl.car<- min(loan.car$Credit_score))
(maxl.car <- max(loan.car$Credit_score))
(length.car <- sum(loan.car$Loan_Type=="Car "))
```


```{r}

(loan.home <- subset(datacreditos, Loan_Type=="Home", select = c(Loan_Type,Credit_score)))
```

```{r}
(minl.home<-min(loan.home$Credit_score))
(maxl.home<-max(loan.home$Credit_score))
(length.home <- sum(loan.home$Loan_Type=="Home"))
(length.creditos <- length.car+ length.home)

```

```{r}
(great.sc<- sum(datacreditos$Credit_score>700))
(great.sc.tot<- great.sc/length.creditos)
#(great.sc.per<- percent(great.sc.tot))

```


## score crediticio y nivel academico

```{r}
(grad.degree<-sum(datacreditos$Degree=="Gradaute"))
(cs.grad<- subset(datacreditos,Degree=="Gradaute", select = c(Degree, Credit_score)))
```
```{r}

(csgrad.fair<-sum(cs.grad$Credit_score>600))
(pgradcs<-csgrad.fair/grad.degree)

(csgrad.good<-sum(cs.grad$Credit_score>700))##Number of Graduates with credit score > 700

(pgradcs.good<-csgrad.good/grad.degree)
```



## porcentaje de hombres en default (1: inclumplimiento, 0:cumplimiento)

```{r}
(default.tabla.h<- subset(datacreditos,Gender=="Male  ", select = c(Gender,Default)))

(default.tabla.h.v<-sum(default.tabla.h$Default==0))
(default.tabla.h.v1<-sum(default.tabla.h$Default==1))

```


## Porcentajes de mujeres en default


```{r}
(default.tabla.m<- subset(datacreditos,Gender=="Female", select = c(Gender,Default)))
(default.tabla.m.v<-sum(default.tabla.m$Default==0))
(default.tabla.m.v1<-sum(default.tabla.m$Default==1))
```

```{r}
(default.per.h<-default.tabla.h.v/length.creditos)
(default.per.m<-default.tabla.m.v/length.creditos)
(default.per.h1<-default.tabla.h.v1/length.creditos)
(default.per.m1<-default.tabla.m.v1/length.creditos)
(default.total <- default.per.h+default.per.m+default.per.h1+default.per.m1)
```
